【裁判字號】    92,訴,447
【裁判日期】    920306
【裁判案由】    公共危險
【裁判全文】
臺灣臺中地方法院刑事判決                          九十二年度訴字第四四七號
    公  訴  人  臺灣臺中地方法院檢察署檢察官
    被      告  甲○○
右列被告因公共危險案件，經檢察官提起公訴（九十一年度偵字第一五八一三號），
本院判決如左：
    主  文
甲○○放火燒燬現供人使用之住宅未遂，處有期徒刑年陸月。
    事  實
一、甲○○於民國九十一年七月十二日晚間八時許及九時許，至臺中縣潭子鄉○○村
    ○○路三三巷十八號「高人一等大樓」其前妻李麗珍住處，因在一樓管理室為大
    樓管理員簡順竹制止，不得其門而入，心有未甘，竟萌生放火燒燬有人住居之「
    高人一等大樓」之犯意，旋於同日晚間十時四十三分許，手持內裝不詳液體之寶
    特瓶返回「高人一等大樓」大樓管理室前大門，以打火機點燃該寶特瓶，引燃火
    勢後逃逸，幸經大樓管理員簡順竹及管理委員會委員黃明容發現，由黃明容持滅
    火器將火撲滅得宜，該住宅大樓主體結構始未焚燬釀成災害，惟一樓大門下半部
    及騎樓地板均已燒黑（未達燒燬之程度）。嗣經簡順竹報警前往處理，扣得燃燒
    過之寶特瓶一只。
二、案經臺中縣警察局豐原分局報請臺灣臺中地方法院檢察署檢察官偵查起訴。
    理  由
一、訊據被告甲○○矢口否認右揭犯行，辯稱：當晚其均在公司處理電腦的問題，沒
    有外出去找其前妻李麗珍云云。惟查，被告之前妻李麗珍因被告對其及其家庭成
    員實施精神上不法侵害行為，向本院聲請對被告核發通常保護令，經本院以九十
    一年度家護字第四五號核發民國通常保護令，命被告應最少遠離李麗珍位於臺
    中縣潭子鄉○○村○○路三三巷十八號（即「高人一等大樓」）之住居所一百公
    尺，有前開民事通常保護令影本一份在卷可憑。次查，證人即該大樓管理員簡順
    竹於檢察官九十一年八月三十日偵訊時證稱：「（是否有看到縱火之人？）我是
    該大樓的管理員，因為甲○○與他太太李麗珍有糾紛，李麗珍告訴我說如果甲○
    ○來不要開門讓他進去，當天晚上八時許，甲○○就來到我們大樓一次，我有開
    門，但是我沒有讓他上去，隨後他就離去，隔約一小時後，他再來一次，這一次
    我就沒有開門，他就把對講機砸壞（毀損部份未據告訴），第三次他再來時，甲
    ○○手上拿一個寶特瓶，不知裡面裝了什麼，他把寶特瓶裡面的液體倒在地下，
    再以打火機點燃，點燃後甲○○就跑掉了。」等語；證人黃明容亦於同日偵訊時
    證稱：「我是該大樓的管理委員會委員，當天晚上我出來散步後，就在管理室與
    簡順竹聊天，簡順竹告訴我說甲○○有來過兩次找他太太，簡順竹不讓他進去，
    後來我在管理室裡面看電視，突然簡順竹說甲○○又來了就趕快把大門關起來，
    我看見甲○○手上拿著一個寶特瓶，甲○○嘴巴裡說著『還關門』就把寶特瓶裡
    的液體倒在大門口，拿打火機在地下點，一著火，甲○○就跑掉了，然後我就趕
    緊拿滅火器滅火。」等語甚詳。經臺灣臺中地方法院檢察署檢察官勘驗該大樓當
    天之錄影帶結果：畫面出面身材瘦長男子，著深色長褲，藍色白領襯杉，額頭微
    禿，體態與被告相似，在大門從容以不明物體點燃後丟棄在大門，隨即引發大火
    ，該男子從容轉身離去，再經勘驗（扣案之）寶特瓶後，原為古道梅子綠茶之商
    品寶特瓶，經遭受火傷之焦痕，已破損一節，有臺灣臺中地方法院檢察署驗驗筆
    錄一份、錄影帶一卷及錄影帶翻拍之照片四張在卷可稽，經核與證人簡順竹、黃
    明容證述之情節相符，足認被告所辯顯係卸責之詞，不足採信。本件事證甚為明
    確，被告之犯行堪以認定。
二、核被告甲○○所為，係犯刑法第一百七十三條第三項、第一項之放火燒燬現供人
    使用之住宅未遂罪。被告已著手於犯罪行為之實行而不遂，為未遂犯，爰依刑法
    第二十六條前段之規定減輕其刑。爰審酌被告犯罪之動機、目的，手段之危險性
    高，但其結果僅造成大門及門前地板燒黑，損害之程度尚不嚴重，惟犯罪後猶矢
    口否認犯行，難認已有悔意等一切情狀，量處如主文所示之刑。扣案燃燒過之寶
    特瓶一只固係被告供犯罪所用之物，然被告否認係所有，且亦查無其他證據足資
    證明係被告所有之物，爰不予宣告沒收。
據上論斷，應依刑事訴訟法第二百九十九條第一項前段，刑法第一百七十三條第三項
、第一項、第二十六條前段，判決如主文。
中      華      民      國      九十二      年      三      月    六    日
                                        法  官 陳慧珊
右正本證明與原本無異。
如不服本判決，應於送達後十日內向本院提出上訴狀（須附繕本），上訴於臺灣高等
法院臺中分院。
                                        書記官
中      華      民      國      九十二      年      三      月    六    日
【附錄論罪科刑法條】
刑法第一百七十三條：
放火燒燬現供人使用之住宅或現有人所在之建築物、礦坑、火車、電車或其他供水、
陸、空公眾運輸之舟、車、航空機者，處無期徒刑或七年以上有期徒刑。
失火燒燬前項之物者，處一年以下有期徒刑、拘役或五百元以下罰金。
第一項之未遂犯罰之。
預備犯第一項之罪者，處一年以下有期徒刑、拘役或三百元以下罰金。


司法院資訊處製作；財團法人民間司法改革基金會備份。
